---
layout: subpage
title: Irregular Verb Morphology - Master
---

## Navigation
- [Indicative - Active](#indicative---active)
- [Indicative - Passive (ferō)](#indicative---passive-ferō)
- [Subjunctive - Active](#subjunctive---active)
- [Subjunctive - Passive (ferō)](#subjunctive---passive-ferō)
- [Infinitives](#infinitives)
- [Gerunds and Gerundives](#gerunds-and-gerundives)

***

**Paradigm Verbs**:
- eō, īre, īvī/iī, ītus - to go
- ferō, ferre, tūlī, lātus - to bear, carry
- volō, velle, voluī - to want, wish
- nōlō, nolle, noluī - not to want
- mālō, malle, maluī - to prefer

***

## Indicative - Active

### Present Active Indicative

|     | eō  | ferō  | volō  | nōlō  | mālō  |
| ----------- | ----------- | ----------- | ----------- | ----------- | ----------- |
| 1st sg. | eō | ferō | volō | nōlō | mālō |
| 2nd sg. | īs | fers | vīs | nōn vīs | māvis |
| 3rd sg. | it | fert | vult | nōn vult | māvult |
| 1st pl. | īmus | ferimus | volumus | nōlumus | mālumus |
| 2nd pl. | ītis | fertis | vultis | nōn vultis | māvultis |
| 3rd pl. | eunt | ferunt | volunt | nōlunt | mālunt |

### Imperfect Active Indicative

|     | eō  | ferō  | volō  | nōlō  | mālō  |
| ----------- | ----------- | ----------- | ----------- | ----------- | ----------- |
| 1st sg. | ībam | ferēbam | volēbam | nōlēbam | mālēbam |
| 2nd sg. | ībās | ferēbās | volēbās | nōlēbās | mālēbās |
| 3rd sg. | ībat | ferēbat | volēbat | nōlēbat | mālēbat |
| 1st pl. | ībāmus | ferēbāmus | volēbāmus | nōlēbāmus | mālēbāmus |
| 2nd pl. | ībātis | ferēbātis | volēbātis | nōlēbātis | mālēbātis |
| 3rd pl. | ībant | ferēbant | volēbant | nōlēbant | mālēbant |

### Future Active Indicative

|     | eō  | ferō  | volō  | nōlō  | mālō  |
| ----------- | ----------- | ----------- | ----------- | ----------- | ----------- |
| 1st sg. | ībō | feram | volam | nōlam | mālam |
| 2nd sg. | ībis | ferēs | volēs | nōlēs | mālēs |
| 3rd sg. | ībit | feret | volet | nōlet | mālet |
| 1st pl. | ībimus | ferēmus | volēmus | nōlēmus | mālēmus |
| 2nd pl. | ībitis | ferētis | volētis | nōlētis | mālētis |
| 3rd pl. | ībunt | ferent | volent | nōlent | mālent |

### Perfect Active Indicative

|     | eō  | ferō  | volō  | nōlō  | mālō  |
| ----------- | ----------- | ----------- | ----------- | ----------- | ----------- |
| 1st sg. | īv-**ī** or i-**ī** | tul-**ī** | volu-**ī** | nōlu-**ī** | mālu-**ī** |
| 2nd sg. | īstī | tul-**istī** | volu-**istī** | nōlu-**istī** | mālu-**istī** |
| 3rd sg. | i-**it** | tul-**it** | volu-**it** | nōlu-**it** | mālu-**it** |
| 1st pl. | i-**imus** | tul-**imus** | volu-**imus** | nōlu-**imus** | mālu-**imus** |
| 2nd pl. | īstis | tul-**istis** | volu-**istis** | nōlu-**istis** | mālu-**istis** |
| 3rd pl. | i-**ērunt** | tul-**ērunt** | volu-**ērunt** | nōlu-**ērunt** | mālu-**ērunt** |
| 3rd pl. alt. | ī-**ēre** | tul-**ēre** | volu-**ēre** | nōlu-**ēre** | mālu-**ēre** |

### Pluperfect Active Indicative

|     | eō  | ferō  | volō  | nōlō  | mālō  |
| ----------- | ----------- | ----------- | ----------- | ----------- | ----------- |
| 1st sg. | i-**eram** | tul-**eram** | volu-**eram** | nōlu-**eram** | mālu-**eram** |
| 2nd sg. | i-**erās** | tul-**erās** | volu-**erās** | nōlu-**erās** | mālu-**erās** |
| 3rd sg. | i-**erat** | tul-**erat** | volu-**erat** | nōlu-**erat** | mālu-**erat** |
| 1st pl. | i-**erāmus** | tul-**erāmus** | volu-**erāmus** | nōlu-**erāmus** | mālu-**erāmus** |
| 2nd pl. | i-**erātis** | tul-**erātis** | volu-**erātis** | nōlu-**erātis** | mālu-**erātis** |
| 3rd pl. | i-**erant** | tul-**erant** | volu-**erant** | nōlu-**erant** | mālu-**erant** |

### Future Perfect Active Indicative

|     | eō  | ferō  | volō  | nōlō  | mālō  |
| ----------- | ----------- | ----------- | ----------- | ----------- | ----------- |
| 1st sg. | i-**erō** | tul-**erō** | volu-**erō** | nōlu-**erō** | mālu-**erō** |
| 2nd sg. | i-**eris** | tul-**eris** | volu-**eris** | nōlu-**eris** | mālu-**eris** |
| 3rd sg. | i-**erit** | tul-**erit** | volu-**erit** | nōlu-**erit** | mālu-**erit** |
| 1st pl. | i-**erimus** | tul-**erimus** | volu-**erimus** | nōlu-**erimus** | mālu-**erimus** |
| 2nd pl. | i-**eritis** | tul-**eritis** | volu-**eritis** | nōlu-**eritis** | mālu-**eritis** |
| 3rd pl. | i-**erint** | tul-**erint** | volu-**erint** | nōlu-**erint** | mālu-**erint** |

***

## Indicative - Passive (ferō)

### Present Passive Indicative

|     | Singular  | Plural  |
| ----------- | ----------- | ----------- |
| 1st | feror | ferimur |
| 2nd | ferris | feriminī |
| 3rd | fertur | feruntur |

### Imperfect Passive Indicative

|     | Singular  | Plural  |
| ----------- | ----------- | ----------- |
| 1st | ferēbar | ferēbāmur |
| 2nd | ferēbāris | ferēbāminī |
| 3rd | ferēbātur | ferēbantur |

### Future Passive Indicative

|     | Singular  | Plural  |
| ----------- | ----------- | ----------- |
| 1st | ferar | ferēmur |
| 2nd | ferēris | ferēminī |
| 3rd | ferētur | ferentur |

### Perfect Passive Indicative

|     | Singular  | Plural  |
| ----------- | ----------- | ----------- |
| 1st | lātus, -a, -um sum | lātī, -ae, -a sumus |
| 2nd | lātus, -a, -um es | lātī, -ae, -a estis |
| 3rd | lātus, -a, -um est | lātī, -ae, -a sunt |

### Pluperfect Passive Indicative

|     | Singular  | Plural  |
| ----------- | ----------- | ----------- |
| 1st | lātus, -a, -um eram | lātī, -ae, -a erāmus |
| 2nd | lātus, -a, -um erās | lātī, -ae, -a erātis |
| 3rd | lātus, -a, -um erat | lātī, -ae, -a erant |

### Future Perfect Passive Indicative

|     | Singular  | Plural  |
| ----------- | ----------- | ----------- |
| 1st | lātus, -a, -um erō | lātī, -ae, -a erimus |
| 2nd | lātus, -a, -um eris | lātī, -ae, -a eritis |
| 3rd | lātus, -a, -um erit | lātī, -ae, -a erunt |

***

## Subjunctive - Active

### Present Active Subjunctive

|     | eō  | ferō  | volō  | nōlō  | mālō  |
| ----------- | ----------- | ----------- | ----------- | ----------- | ----------- |
| 1st sg. | eam | feram | velim | nōlim | mālim |
| 2nd sg. | eās | ferās | velīs | nōlīs | mālīs |
| 3rd sg. | eat | ferat | velit | nōlit | mālit |
| 1st pl. | eāmus | ferāmus | velīmus | nōlīmus | mālīmus |
| 2nd pl. | eātis | ferātis | velītis | nōlītis | mālītis |
| 3rd pl. | eant | ferant | velint | nōlint | mālint |

### Imperfect Active Subjunctive

|     | eō  | ferō  | volō  | nōlō  | mālō  |
| ----------- | ----------- | ----------- | ----------- | ----------- | ----------- |
| 1st sg. | īrem | ferrem | vellem | nōllem | māllem |
| 2nd sg. | īrēs | ferrēs | vellēs | nōllēs | māllēs |
| 3rd sg. | īret | ferret | vellet | nōllet | māllet |
| 1st pl. | īrēmus | ferrēmus | vellēmus | nōllēmus | māllēmus |
| 2nd pl. | īrētis | ferrētis | vellētis | nōllētis | māllētis |
| 3rd pl. | īrent | ferrent | vellent | nōllent | māllent |

### Perfect Active Subjunctive

|     | eō  | ferō  | volō  | nōlō  | mālō  |
| ----------- | ----------- | ----------- | ----------- | ----------- | ----------- |
| 1st sg. | i-**erim** | tul-**erim** | volu-**erim** | nōlu-**erim** | mālu-**erim** |
| 2nd sg. | i-**erīs** | tul-**erīs** | volu-**erīs** | nōlu-**erīs** | mālu-**erīs** |
| 3rd sg. | i-**erit** | tul-**erit** | volu-**erit** | nōlu-**erit** | mālu-**erit** |
| 1st pl. | i-**erīmus** | tul-**erīmus** | volu-**erīmus** | nōlu-**erīmus** | mālu-**erīmus** |
| 2nd pl. | i-**erītis** | tul-**erītis** | volu-**erītis** | nōlu-**erītis** | mālu-**erītis** |
| 3rd pl. | i-**erint** | tul-**erint** | volu-**erint** | nōlu-**erint** | mālu-**erint** |

### Pluperfect Active Subjunctive

|     | eō  | ferō  | volō  | nōlō  | mālō  |
| ----------- | ----------- | ----------- | ----------- | ----------- | ----------- |
| 1st sg. | īssem | tul-**issem** | volu-**issem** | nōlu-**issem** | mālu-**issem** |
| 2nd sg. | īssēs | tul-**issēs** | volu-**issēs** | nōlu-**issēs** | mālu-**issēs** |
| 3rd sg. | īsset | tul-**isset** | volu-**isset** | nōlu-**isset** | mālu-**isset** |
| 1st pl. | īssēmus | tul-**issēmus** | volu-**issēmus** | nōlu-**issēmus** | mālu-**issēmus** |
| 2nd pl. | īssētis | tul-**issētis** | volu-**issētis** | nōlu-**issētis** | mālu-**issētis** |
| 3rd pl. | īssent | tul-**issent** | volu-**issent** | nōlu-**issent** | mālu-**issent** |

***

## Subjunctive - Passive (ferō)

### Present Passive Subjunctive

|     | Singular  | Plural  |
| ----------- | ----------- | ----------- |
| 1st | ferar | ferāmur |
| 2nd | ferāris | ferāminī |
| 3rd | ferātur | ferantur |

### Imperfect Passive Subjunctive

|     | Singular  | Plural  |
| ----------- | ----------- | ----------- |
| 1st | ferrer | ferrēmur |
| 2nd | ferrēris | ferrēminī |
| 3rd | ferrētur | ferrentur |

### Perfect Passive Subjunctive

|     | Singular  | Plural  |
| ----------- | ----------- | ----------- |
| 1st | lātus, -a, -um sim | lātī, -ae, -a sīmus |
| 2nd | lātus, -a, -um sīs | lātī, -ae, -a sītis |
| 3rd | lātus, -a, -um sit | lātī, -ae, -a sint |

### Pluperfect Passive Subjunctive

|     | Singular  | Plural  |
| ----------- | ----------- | ----------- |
| 1st | lātus, -a, -um essem | lātī, -ae, -a essēmus |
| 2nd | lātus, -a, -um essēs | lātī, -ae, -a essētis |
| 3rd | lātus, -a, -um esset | lātī, -ae, -a essent |

***

## Infinitives

|     | eō  | ferō  | volō  | nōlō  | mālō  |
| ----------- | ----------- | ----------- | ----------- | ----------- | ----------- |
| Pres. Act. | īre | ferre | velle | nolle | malle |
| Pres. Pass. |  | ferrī |  |  |  |
| Perf. Act. | īsse | tulisse | voluisse | nōluisse | māluisse |
| Perf. Pass. |  | lātus esse |  |  |  |  |
| Fut. Act. | itūrus esse | lātūrus esse | | | | |
| Fut. Pass. | | lātum īrī | | | |

***

## Gerunds and Gerundives

|     | eō | ferō |
| ----------- | ----------- | ----------- |
| Gerund | eu-**ndum** | fere-**ndum** |
| Gerundive | eu-**ndus, -a, -um** | fere-**ndus, -a, -um** |
